臺灣高雄地方法院刑事判決　　　　　　　　　　　　九十三年度訴字第一四五號
　　公　訴　人　臺灣高雄地方法院檢察署檢察官
　　被　　　告　乙○○
右列被告因違反毒品危害防制條例案件，經檢察官聲請簡易判決處刑（九十三年度毒
偵字第一八五０號），本院鳳山簡易庭認不宜逕以簡易判決處刑（九十三年度簡字第
二四八六號），移由本院改依通常程序審理，並經本院合議庭裁定由受命法官獨任進
行簡式審判程序，茲判決如左：
    主  文
乙○○施用第一級毒品，處有期徒刑柒月，扣案之海洛因壹包（淨重零點零公克、
包裝重零點貳公克）及殘留第一級毒品海洛因之注射針筒壹支，均沒收銷燬之。
    事  實
一、乙○○前於民國九十三年間因施用毒品案件，經本院以九十三年度毒聲字第四六
    四號裁定送勒戒處所觀察、勒戒後，認無繼續施用毒品之傾向，於九十三年三月
    二十三日觀察勒戒執行完畢釋放，且經臺灣高雄地方法院檢察署檢察官於九十三
    年三月二十三日以九十三年度毒偵字第一一０四號為不起訴處分確定，詎其仍不
    知悔改，明知海洛因業經公告為毒品危害防制條例第二條第二項所列管之第一級
    毒品，不得非法持有、施用，復基於施用第一級毒品海洛因之犯意，甫於九十三
    年三月二十三日觀察勒戒執行完畢釋放後五年內，於九十三年四月十一日晚上九
    時許，在停放於高雄市○○路某處之車牌號碼Ｆ五－七七六七號自用小客車內，
    以將海洛因摻入香菸內點燃吸食之方式，施用第一級毒品海洛因一次。嗣經警方
    於九十三年四月十一日晚上十時許，在高雄市鹽埕區○○○路二三八號前臨檢而
    查獲，並扣得海洛因一包（淨重零點零三公克、包裝重零點二公克）及殘留第一
    級毒品海洛因之注射針筒一支，且於九十三年四月十一日晚上十時三十分警詢中
    採尿送驗後，始知上情。
二、案經高雄縣警察局鳳山分局報請臺灣高雄地方法院檢察署檢察官偵查起訴。
    理  由
一、本案被告乙○○所犯係死刑、無期徒刑、最輕本刑為三年以上有期徒刑以外之罪
    ，其於準備程序就前揭被訴事實為有罪之陳述，經受命法官告知簡式審判程序之
    旨，並聽取其與公訴人之意見後，本院認無不得或不宜改依簡式審判程序進行之
    處，爰依刑事訴訟法第二百七十三條之一第一項、第二百八十四條之一，裁定本
    件由受命法官獨任進行簡式審判程序，合先敘明。
二、訊據被告對其於右揭時、地施用第一級毒品海洛因之事實，於本院審理時（參見
    本院九十三年七月二十二日審判筆錄）坦承不諱，且有扣案粉末一包，經送驗後
    ，係第一級毒品海洛因（淨重零點零三公克、包裝重零點二公克）；而扣案之注
    射針筒一支，經送驗後，亦殘有海洛因陽性反應，此有法務部調查局九十三年五
    月二十一日調科壹字第二二○○一七二八六號鑑定通知書、高雄醫學大學附設中
    和紀念醫院檢驗報告各一紙附卷可稽。另查：
  (一)被告係於九十三年四月十一日晚上十時三十分，經警方採集其尿液送驗結果，呈
    嗎啡陽性反應，此有高雄市立凱旋醫院九十三年五月三日煙毒尿液檢驗成績書及
    毒品驗尿編號姓名對照表各一紙附卷可稽，足見被告確有施用第一級毒品海洛因
    之事實無訛。
  (二)按海洛因施用入人體後水解還原成嗎啡，再循嗎啡之代謝方式排出體外，業據行
    政院衛生署藥物食品檢驗局七十三藥檢壹字第○三○二二一號函說明綦詳，且依
    醫學臨床實驗及根據英國藥學會出版ＩｓｏｌａｔｉｏｎａｎｄＩｎｄｅｎｔｉ
    ｆｉｃａｔｉｏｎｏｆＤｒｕｇｓ乙書第二九三頁載明：海洛因經注射入人體後
    ，在體內迅速水解成６ＭｏｎｏａｃｅｔｙＩｍｏｒｐｈｉｎｅ，再緩緩繼續水
    解成嗎啡，然後再循嗎啡之代謝方式排出，同書第四三一至四三二頁並載有：嗎
    啡經注射入人體後，約百分之五十以上於八小時內自尿中排出，至二十四小時排
    出約百分之九十，但四十八小時後仍有微量可檢出等語。是依上開說明，佐以被
    告前揭尿液檢驗報告，被告自白於九十三年四月十一日晚上九時許，有施用第一
    級毒品海洛因一次等語，核與前揭事證相符，應堪採信。
  (三)另犯毒品危害防制條例第十條施用第一級、第二級毒品之罪者，檢察官應先將被
    告送勒戒處所觀察、勒戒，經觀察、勒戒後，認無繼續施用毒品傾向者，應由檢
    察官為不起訴之處分，且經觀察、勒戒執行完畢釋放後，五年內再犯第十條之罪
    ，檢察官應依一般刑事訴訟程序予以起訴論罪科刑，此觀諸毒品危害防制條例第
    二十條第一項、第二項、第二十三條第二項前段規定自明。經查，被告前於九十
    三年間因施用毒品案件，經本院以九十三年度毒聲字第四六四號裁定送勒戒處所
    觀察、勒戒後，認無繼續施用毒品之傾向，於九十三年三月二十三日觀察勒戒執
    行完畢釋放，且經臺灣高雄地方法院檢察署檢察官於九十三年三月二十三日以九
    十三年度毒偵字第一一０四號為不起訴處分確定等情之事實，此有臺灣高等法院
    被告全國前案紀錄表、本院被告院內索引卡紀錄表、臺灣高雄地方法院檢察署刑
    案資料查註紀錄表各一紙附卷可參。被告前既曾因施用毒品案件，經觀察、勒戒
    後，復因施用毒品，其於前開觀察、勒戒執行完畢釋放後五年內，再犯本案施用
    毒品罪，依毒品危害防制條例第二十三條第二項之規定，屬應依法論罪科刑之行
    為，依前開說明，本案被告上開所為，係於九十三年三月二十三日觀察勒戒執行
    完畢釋放後五年內，再犯毒品危害防制條例第十條第一項施用第一級毒品罪，事
    證明確，被告上開犯行洵堪認定。
三、按海洛因為毒品危害防制條例第二條第二項第一款所明定之第一級毒品。核被告
    所為，係犯同條例第十條第一項之施用第一級毒品罪。被告持有第一級毒品進而
    施用，持有之低度行為為施用之高度行為所吸收，不另論持有毒品之罪。另被告
    前揭施用第一級毒品犯行，經公訴人具體求刑有期徒刑八月等語，爰審酌被告前
    因施用毒品案件經觀察、勒戒執行完畢釋放後，仍未能徹底戒絕毒品，復犯本案
    施用毒品罪，顯見其無戒毒悔改之意，惟念其施用毒品之次數、施用毒品乃自戕
    一己之身體健康，尚未對他人造成危害，且犯後已坦承犯行，態度良好等一切情
    狀，量處如主文所示之刑。
四、至扣案之海洛因一包（淨重零點零三公克、包裝重零點二公克）經送驗後係第一
    級毒品海洛因；另扣案被告所有之殘留第一級毒品海洛因之注射針筒一支，業難
    與第一級毒品海洛因析離，均屬查獲之第一級毒品，已如前述，屬違禁物，不問
    是否屬與犯人所有與否，依毒品危害防制條例第十八條第一項前段規定，併予宣
    告沒收銷燬之。又鑑定耗損之毒品，既已滅失，即無庸併予宣告沒收銷燬，附此
    敘明。
據上論斷，應依刑事訴訟法第二百七十三條之一第一項、第二百九十九條第一項前段
，毒品危害防制條例第十條第一項、第十八條第一項前段，刑法第十一條，判決如主
文。
本案經檢察官甲○○到庭執行職務。
中      華      民      國    九十三    年      七      月     三十     日
                                  臺灣高雄地方法院刑事庭
                                      法  官  唐中興
右正本證明與原本無異。
如不服本判決，應於判決送達後十日內，向本院提出上訴狀。
                      書記官   陳掌珠
中      華      民      國    九十三    年      七      月     三十     日
附錄本案判決論罪科刑法條：
毒品危害防制條例第十條
施用第一級毒品者，處六月以上五年以下有期徒刑。
施用第二級毒品者，處三年以下有期徒刑。
